dicos/an_ES.aff
SFX G Y 602		# FLEXION VERBAL diftongada
SFX G 0 /CDEF r		# infinitivo
SFX G ar au/EF ar		# participio
SFX G ar aus/EF ar
SFX G ar ada/EF ar
SFX G ar adas/EF ar
SFX G er iu/EF er
SFX G er ius/EF er
SFX G er ida/EF er
SFX G er idas/EF er
SFX G ir iu/EF ir
SFX G ir ius/EF ir
SFX G ir ida/EF ir
SFX G ir idas/EF ir
SFX G r ndo/CD r	# cherundio
SFX G egar iego/E egar	# present ind. -egar: regar > riego
SFX G egar iegas/E egar
SFX G egar iega/CDE egar
SFX G egar egamos/E egar
SFX G egar egatz/CDE egar
SFX G egar iegan/E egar
SFX G evar ievo/E evar	# present ind. -evar: nevar > nievo
SFX G evar ievas/E evar
SFX G evar ieva/CDE evar
SFX G evar evamos/E evar
SFX G evar evatz/E evar
SFX G evar ievan/CDE evar
SFX G ogar uego/E ogar	# present ind. -ogar: rogar > ruego
SFX G ogar uegas/E ogar
SFX G ogar uega/CDE ogar
SFX G ogar ogamos/E ogar
SFX G ogar ogatz/CDE ogar
SFX G ogar uegan/E ogar
SFX G onar ueno/E onar	# present ind. -onar: sonar > sueno
SFX G onar uenas/E onar
SFX G onar uena/CDE onar
SFX G onar onamos/E onar
SFX G onar onatz/CDE onar
SFX G onar uenan/E onar
SFX G obar uebo/E obar	# present ind. -obar: probar > pruebo
SFX G obar uebas/E obar
SFX G obar ueba/CDE obar
SFX G obar obamos/E obar
SFX G obar obatz/CDE obar
SFX G obar ueban/E obar
SFX G olar uelo/E olar	# present ind. -olar: volar > vuelo
SFX G olar uelas/E olar
SFX G olar uela/CDE olar
SFX G olar olamos/E olar
SFX G olar olatz/CDE olar
SFX G olar uelan/E olar
SFX G ugar ugo/E ugar	# present ind. -ugar: chugar > chugo
SFX G ugar ugas/E ugar
SFX G ugar uga/CDE ugar
SFX G ugar ugamos/E ugar
SFX G ugar ugatz/CDE ugar
SFX G ugar ugan/E ugar
SFX G ensar ienso/E sar 	# present ind. -ensar: pensar > pienso
SFX G ensar iensas/E sar
SFX G ensar iensa/CDE sar
SFX G ensar ensamos/E sar
SFX G ensar ensatz/CDE sar
SFX G ensar iensan/E sar
SFX G ostrar uestro/E ostrar 	# present ind. -ostrar: mostrar > muestro
SFX G ostrar uestras/E ostrar
SFX G ostrar uestra/CDE ostrar
SFX G ostrar ostramos/E ostrar
SFX G ostrar ostratz/CDE ostrar
SFX G ostrar uestran/E ostrar
SFX G entar iento/E entar	# present -entar: sentar, calentar
SFX G entar ientas/E entar
SFX G entar ienta/CDE entar
SFX G r mos/E entar
SFX G r tz/CDE entar
SFX G entar ientan/E entar
SFX G ontar uento/E ontar	# present -ontar: contar > cuento
SFX G ontar uentas/E ontar
SFX G ontar uenta/CDE ontar
SFX G ontar ontamos/E ontar
SFX G ontar ontatz/CDE ontar
SFX G ontar uentan/E ontar
SFX G endar iendo/E endar	# present -endar: encomendar > encomiendo
SFX G endar iendas/E endar
SFX G endar ienda/CDE endar
SFX G endar endamos/E endar
SFX G endar endatz/CDE endar
SFX G endar iendan/E endar
SFX G errar ierro/E errar	# present -errar: enterrar > entierro
SFX G errar ierras/E errar
SFX G errar ierra/CDE errar
SFX G errar erramos/E errar
SFX G errar erratz/CDE errar
SFX G errar ierran/E errar
SFX G estar iesto/E estar	# present -estar: manifestar > manifiesto
SFX G estar iestas/E estar
SFX G estar iesta/CDE estar
SFX G estar estamos/E estar
SFX G estar estatz/CDE estar
SFX G estar iestan/E estar
SFX G ostar uesto/E ostar	# present -ostar: acostar > acuesto
SFX G ostar uestas/E ostar
SFX G ostar uesta/CDE ostar
SFX G ostar ostamos/E ostar
SFX G ostar ostatz/CDE ostar
SFX G ostar uestan/E ostar
SFX G ordar uerdo/E ordar	# present -ordar: recordar > recuerdo
SFX G ordar uerdas/E ordar
SFX G ordar uerda/CDE ordar
SFX G ordar ordamos/E ordar
SFX G ordar ordatz/CDE ordar
SFX G ordar uerdan/E ordar
SFX G embrar iembro/E embrar	# present -embrar: sembrar > siembro
SFX G embrar iembras/E embrar
SFX G embrar iembra/CDE embrar
SFX G embrar embramos/E embrar
SFX G embrar embratz/CDE embrar
SFX G embrar iembran/E embrar
SFX G oltar uelto/E oltar	# present -oltar: soltar > suelto
SFX G oltar ueltas/E oltar
SFX G oltar uelta/CDE oltar
SFX G oltar oltamos/E oltar
SFX G oltar oltatz/CDE oltar
SFX G oltar ueltan/E oltar
SFX G orzar uerzo/E orzar	# present -orzar: reforzar > refuerzo
SFX G orzar uerzas/E orzar
SFX G orzar uerza/CDE orzar
SFX G orzar orzamos/E orzar
SFX G orzar orzatz/CDE orzar
SFX G orzar uerzan/E orzar
SFX G er go/E oner		# present -oner: poner > pongo
SFX G er es/E oner
SFX G er e/CDE oner
SFX G er emos/E oner
SFX G er etz/CDE oner
SFX G er en/E oner
SFX G over uevo/E over		# present -over: mover > muevo
SFX G over ueves/E over
SFX G over ueve/CDE over
SFX G over ovemos/E over
SFX G over ovetz/CDE over
SFX G over ueven/E over
SFX G oder uedo/E oder		# present -oder: poder > puedo
SFX G oder uedes/E oder
SFX G oder uede/CDE oder
SFX G oder odemos/E oder
SFX G oder odetz/CDE oder
SFX G oder ueden/E oder
SFX G erer iero/E erer		# present -erer: querer > quiero
SFX G erer iers/E erer
SFX G erer iere/CDE erer
SFX G erer eremos/E erer
SFX G erer eretz/CDE erer
SFX G erer ieren/E erer
SFX G ener iengo/E ener		# present -ener: tener > tiengo
SFX G ener iens/E ener
SFX G ener iene/CDE ener
SFX G ener enemos/E ener
SFX G ener enetz/CDE ener
SFX G ener ienen/E ener
SFX G oler uelo/E oler		# present -oler: soler > suelo
SFX G oler ueles/E oler
SFX G oler uele/CDE oler
SFX G oler olemos/E oler
SFX G oler oletz/CDE oler
SFX G oler uelen/E oler
SFX G order uerdo/E [^e]rder	# present -order: morder > muerdo
SFX G order uerdes/E [^e]rder
SFX G order uerde/CDE [^e]rder
SFX G order ordemos/E [^e]rder
SFX G order ordetz/CDE [^e]rder
SFX G order uerden/E [^e]rder
SFX G erder ierdo/E erder	# present -erder: perder > pierdo
SFX G erder ierdes/E erder
SFX G erder ierde/CDE erder
SFX G erder erdemos/E erder
SFX G erder erdetz/CDE erder
SFX G erder ierden/E erder
SFX G ender iendo/E nder	# present -ender: encender > enciendo
SFX G ender iendes/E nder
SFX G ender iende/CDE nder
SFX G ender endemos/E nder
SFX G ender endetz/CDE nder
SFX G ender ienden/E nder
SFX G olver uelvo/E olver	# present -olver> resolver > resuelvo
SFX G olver uelves/E olver
SFX G olver uelve/CDE olver
SFX G olver olvemos/E olver
SFX G olver olvetz/CDE olver
SFX G olver uelven/E olver
SFX G er o/E xer		# present -xer: teixer > teixo
SFX G er es/E xer
SFX G er e/CDE xer 
SFX G er emos/E xer
SFX G er etz/CDE xer
SFX G er en/E xer
SFX G ormir uermo/E mir		# present -ormir: dormir > duermo
SFX G ormir uermes/E mir
SFX G ormir uerme/CDE mir
SFX G ormir ormimos/E mir
SFX G ormir ormitz/CDE mir
SFX G ormir uermen/E mir
SFX G enir engo/E nir		# present -enir: venir > vengo
SFX G enir ienes/E nir
SFX G enir iene/CDE nir
SFX G enir enimos/E nir
SFX G enir enitz/CDE nir
SFX G enir ienen/E nir
SFX G estir isto/E stir		# present -estir: vestir > visto
SFX G estir istes/E stir
SFX G estir iste/CDE stir
SFX G estir estimos/E stir
SFX G estir estitz/CDE stir
SFX G estir isten/E stir
SFX G ertir ierto/E rtir	# present -ertir: invertir > invierto
SFX G ertir iertes/E rtir
SFX G ertir ierte/CDE rtir
SFX G ertir ertimos/E rtir
SFX G ertir ertitz/CDE rtir
SFX G ertir ierten/E rtir
SFX G ernir ierno/E ernir	# present -ernir: concernir > concierno
SFX G ernir iernes/E ernir
SFX G ernir ierne/CDE ernir
SFX G ernir ernimos/E ernir
SFX G ernir ernitz/CDE ernir
SFX G ernir iernen/E ernir
SFX G entir iento/E ntir	# present -entir: sentir > siento
SFX G entir ientes/E ntir
SFX G entir iente/CDE ntir
SFX G entir entimos/E ntir
SFX G entir entitz/CDE ntir
SFX G entir ienten/E ntir
SFX G ebir ibo/E bir		# present -bir: concebir > concibo
SFX G ebir ibes/E bir
SFX G ebir ibe/E bir
SFX G ebir ebimos/E bir
SFX G ebir ebitz/E bir
SFX G ebir iben/E bir
SFX G etir ito/E etir		# present -etir: competir > compito
SFX G etir ites/E etir
SFX G etir ite/CDE etir
SFX G etir etimos/E etir
SFX G etir etitz/CDE etir
SFX G etir iten/E etir
SFX G ervir irvo/E ervir	# present -ervir: servir > sirvo
SFX G ervir irves/E ervir
SFX G ervir irve/CDE ervir
SFX G ervir ervimos/E ervir
SFX G ervir ervitz/CDE ervir
SFX G ervir irven/E ervir
SFX G r ba/E r		# pret. imperfecto regular
SFX G r bas/E r
SFX G r banos/E r
SFX G r batz/E r
SFX G r ban/E r
SFX G ar é/E [^gz]ar	# pret. perf. simple -ar: pensar > pensé
SFX G ar és/E [^gz]ar
SFX G ar ó/E [^gz]ar
SFX G ar emos/E [^gz]ar
SFX G ar etz/E [^gz]ar
SFX G ar oron/E [^gz]ar
SFX G ar ué/E gar	# pret. perf. simple -gar: chugar, regar > regué
SFX G ar ués/E gar
SFX G ar ó/E gar
SFX G ar uemos/E gar
SFX G ar uetz/E gar
SFX G ar oron/E gar
SFX G zar cé/E zar	# pret. perf. simple -zar: reforzar > reforcé
SFX G zar cés/E zar
SFX G zar zó/E zar
SFX G zar cemos/E zar
SFX G zar cetz/E zar
SFX G zar zoron/E zar
SFX G er ié/E er	# pret. perf. simple regular -er: teixer > teixié
SFX G er iés/E er
SFX G er ió/E er
SFX G er iemos/E er
SFX G er ietz/E er
SFX G er ioron/E er
SFX G ormir urmié/E mir	# pret. perf. simple -ormir: dormir > durmié
SFX G ormir urmiés/E mir
SFX G ormir urmió/E mir
SFX G ormir urmiemos/E mir
SFX G ormir urmietz/E mir
SFX G ormir urmioron/E mir
SFX G enir inié/E nir	# pret. perf. simple. -enir: venir > vinié
SFX G enir iniés/E nir
SFX G enir inió/E nir
SFX G enir iniemos/E nir
SFX G enir inietz/E nir
SFX G enir inioron/E nir
SFX G estir istié/E stir	# pret. perf. simple. -estir: vestir > vistié
SFX G estir istés/E stir
SFX G estir istó/E stir
SFX G estir istiemos/E stir
SFX G estir istietz/E stir
SFX G estir istioron/E stir
SFX G entir intié/E ntir	# pret. perf. simple. -entir: sentir > sintié
SFX G entir intiés/E ntir
SFX G entir intió/E ntir
SFX G entir intiemos/E ntir
SFX G entir intietz/E ntir
SFX G entir intioron/E ntir
SFX G ebir ibié/E bir	# pret. perf. simple. -ebir: concebir > concibié
SFX G ebir ibiés/E bir
SFX G ebir ibió/E bir
SFX G ebir ibiemos/E bir
SFX G ebir ibietz/E bir
SFX G ebir ibioron/E bir
SFX G ertir irtié/E ertir	# pret. perf. simple. -ertir: convertir > convirtié
SFX G ertir irtiés/E ertir
SFX G ertir irtió/E ertir
SFX G ertir irtiemos/E ertir
SFX G ertir irtietz/E ertir
SFX G ertir irtioron/E ertir
SFX G ernir irnié/E ernir	# pret. perf. simple. -ernir: concernir > concirnié
SFX G ernir irniés/E ernir
SFX G ernir irnió/E ernir
SFX G ernir irniemos/E ernir
SFX G ernir irnietz/E ernir
SFX G ernir irnioron/E ernir
SFX G etir itié/E etir		# pret. perf. simple. -etir: competir > compitié
SFX G etir itiés/E etir
SFX G etir itió/E etir
SFX G etir itiemos/E etir
SFX G etir itietz/E etir
SFX G etir itioron/E etir
SFX G ervir irvié/E ervir	# pret. perf. simple. -ervir: servir > sirvié
SFX G ervir irviés/E ervir
SFX G ervir irvió/E ervir
SFX G ervir irviemos/E ervir
SFX G ervir irvietz/E ervir
SFX G ervir irvioron/E ervir
SFX G 0 ía/E ar		# condicional -ar regular: regar > regaría
SFX G 0 ías/E ar
SFX G 0 íanos/E ar
SFX G 0 íatz/E ar
SFX G 0 ían/E ar
SFX G 0 ía/E [^rn]er	# condicional -er regular: morder > modería
SFX G 0 ías/E [^rn]er
SFX G 0 íanos/E [^rn]er
SFX G 0 íatz/E [^rn]er
SFX G 0 ían/E [^rn]er
SFX G er dría/E ner	# condicional -oner: poner >pondría
SFX G er drías/E ner
SFX G er dríanos/E ner
SFX G er dríatz/E ner
SFX G er drían/E ner
SFX G er ría/E rer	# condicional -erer: querer > querría
SFX G er rías/E rer
SFX G er ríanos/E rer
SFX G er ríatz/E rer
SFX G er rían/E rer
SFX G 0 ía/E ir		# condicional -ir regular: dormir > dormiría
SFX G 0 ías/E ir
SFX G 0 íanos/E ir
SFX G 0 íatz/E ir
SFX G 0 ían/E ir
SFX G 0 é/E ar		# futuro -ar: regar > regaré
SFX G 0 ás/E ar
SFX G 0 á/E ar
SFX G 0 emos/E ar
SFX G 0 etz/E ar
SFX G 0 án/E ar
SFX G 0 é/E [^nr]er	# futuro -er regular: morder > morderé
SFX G 0 ás/E [^nr]er
SFX G 0 á/E [^nr]er
SFX G 0 emos/E [^nr]er
SFX G 0 etz/E [^nr]er
SFX G 0 án/E [^nr]er
SFX G er dré/E ner	# futuro -oner: poner > pondré
SFX G er drás/E ner
SFX G er drá/E ner
SFX G er dremos/E ner
SFX G er dretz/E ner
SFX G er drán/E ner
SFX G er dré/E ner
SFX G er ré/E rer	# futuro -erer: querer > querré
SFX G er rás/E rer
SFX G er rá/E rer
SFX G er remos/E rer
SFX G er retz/E rer
SFX G er rán/E rer
SFX G er dré/E rer
SFX G 0 é/E [^n]ir	# futuro -ir: dormir > dormiré
SFX G 0 ás/E [^n]ir
SFX G 0 á/E [^n]ir
SFX G 0 emos/E [^n]ir
SFX G 0 etz/E [^n]ir
SFX G 0 án/E [^n]ir
SFX G ir dré/E nir	# futuro -enir: venir > vendré
SFX G ir drás/E nir
SFX G ir drá/E nir
SFX G ir dremos/E nir
SFX G ir dretz/E nir
